
Tables
======

Table: POS tag descriptions
---------------------------

+---------+------------------------------------------------------+--------------+
| POS tag | Description                                          | Example      |
+=========+======================================================+==============+
| A       | omadussõna - algvõrre (adjektiiv - positiiv), nii    | kallis või   |
|         | käänduvad kui käändumatud                            | eht          |
+---------+------------------------------------------------------+--------------+
| C       | omadussõna - keskvõrre (adjektiiv - komparatiiv)     | laiem        |
+---------+------------------------------------------------------+--------------+
| D       | määrsõna (adverb)                                    | kõrvuti      |
+---------+------------------------------------------------------+--------------+
| G       | genitiivatribuut (käändumatu omadussõna)             | balti        |
+---------+------------------------------------------------------+--------------+
| H       | pärisnimi                                            | Edgar        |
+---------+------------------------------------------------------+--------------+
| I       | hüüdsõna (interjektsioon)                            | tere         |
+---------+------------------------------------------------------+--------------+
| J       | sidesõna (konjunktsioon)                             | ja           |
+---------+------------------------------------------------------+--------------+
| K       | kaassõna (pre/postpositsioon)                        | kaudu        |
+---------+------------------------------------------------------+--------------+
| N       | põhiarvsõna (kardinaalnumeraal)                      | kaks         |
+---------+------------------------------------------------------+--------------+
| O       | järgarvsõna (ordinaalnumeraal)                       | teine        |
+---------+------------------------------------------------------+--------------+
| P       | asesõna (pronoomen)                                  | see          |
+---------+------------------------------------------------------+--------------+
| S       | nimisõna (substantiiv)                               | asi          |
+---------+------------------------------------------------------+--------------+
| U       | omadussõna - ülivõrre (adjektiiv - superlatiiv)      | pikim        |
+---------+------------------------------------------------------+--------------+
| V       | tegusõna (verb)                                      | lugema       |
+---------+------------------------------------------------------+--------------+
| X       | verbi juurde kuuluv sõna, millel eraldi sõnaliigi    | plehku       |
|         | tähistus puudub                                      |              |
+---------+------------------------------------------------------+--------------+
| Y       | lühend                                               | USA          |
+---------+------------------------------------------------------+--------------+
| Z       | lausemärk                                            | -, /, ...    |
+---------+------------------------------------------------------+--------------+

Table: Noun form descriptions (Vabamorf)
----------------------------------------

+--------+----------------------------------------------------+
| Form   | Description                                        |
+========+====================================================+
| ab     | abessiiv (ilmaütlev)                               |
+--------+----------------------------------------------------+
| abl    | ablatiiv (alaltütlev)                              |
+--------+----------------------------------------------------+
| ad     | adessiiv (alalütlev)                               |
+--------+----------------------------------------------------+
| adt    | aditiiv suunduv (lühike sisseütlev), nt. "majja"   |
+--------+----------------------------------------------------+
| all    | allatiiv (alaleütlev)                              |
+--------+----------------------------------------------------+
| el     | elatiiv (seestütlev)                               |
+--------+----------------------------------------------------+
| es     | essiiv (olev)                                      |
+--------+----------------------------------------------------+
| g      | genitiiv (omastav)                                 |
+--------+----------------------------------------------------+
| ill    | illatiiv (sisseütlev)                              |
+--------+----------------------------------------------------+
| in     | inessiiv (seesütlev)                               |
+--------+----------------------------------------------------+
| kom    | komitatiiv (kaasaütlev)                            |
+--------+----------------------------------------------------+
| n      | nominatiiv (nimetav)                               |
+--------+----------------------------------------------------+
| p      | partitiiv (osastav)                                |
+--------+----------------------------------------------------+
| pl     | pluural (mitmus)                                   |
+--------+----------------------------------------------------+
| sg     | ainsus (ainsus)                                    |
+--------+----------------------------------------------------+
| ter    | terminatiiv (rajav)                                |
+--------+----------------------------------------------------+
| tr     | translatiiv (saav)                                 |
+--------+----------------------------------------------------+

Table: Verb form descriptions (Vabamorf)
----------------------------------------

+----------+---------------------------------------------------+----------------+
| Form     | Description                                       | Example        |
+==========+===================================================+================+
| b        | kindel kõneviis olevik 3. isik ainsus aktiiv      | loeb           |
|          | jaatav kõne                                       |                |
+----------+---------------------------------------------------+----------------+
| d        | kindel kõneviis olevik 2. isik ainsus aktiiv      | loed           |
|          | jaatav kõne                                       |                |
+----------+---------------------------------------------------+----------------+
| da       | infinitiiv jaatav kõne                            | lugeda         |
+----------+---------------------------------------------------+----------------+
| des      | gerundium jaatav kõne                             | lugedes        |
+----------+---------------------------------------------------+----------------+
| ge       | käskiv kõneviis olevik 2. isik mitmus aktiiv      | lugege         |
|          | jaatav kõne                                       |                |
+----------+---------------------------------------------------+----------------+
| gem      | käskiv kõneviis olevik 1. isik mitmus aktiiv      | lugegem        |
|          | jaatav kõne                                       |                |
+----------+---------------------------------------------------+----------------+
| gu       | käskiv kõneviis olevik 3. isik mitmus aktiiv      | (nad) lugegu   |
|          | jaatav kõne                                       |                |
+----------+---------------------------------------------------+----------------+
| gu       | käskiv kõneviis olevik 3. isik ainsus aktiiv      | (ta) lugegu    |
|          | jaatav kõne                                       |                |
+----------+---------------------------------------------------+----------------+
| ks       | tingiv kõneviis olevik 1. isik mitmus aktiiv      | (me) loeks     |
|          | jaatav kõne                                       |                |
+----------+---------------------------------------------------+----------------+
| ks       | tingiv kõneviis olevik 1. isik ainsus aktiiv      | (ma) loeks     |
|          | jaatav kõne                                       |                |
+----------+---------------------------------------------------+----------------+
| ks       | tingiv kõneviis olevik 2. isik mitmus aktiiv      | (te) loeks     |
|          | jaatav kõne                                       |                |
+----------+---------------------------------------------------+----------------+
| ks       | tingiv kõneviis olevik 2. isik ainsus aktiiv      | (sa) loeks     |
|          | jaatav kõne                                       |                |
+----------+---------------------------------------------------+----------------+
| ks       | tingiv kõneviis olevik 3. isik mitmus aktiiv      | (nad) loeks    |
|          | jaatav kõne                                       |                |
+----------+---------------------------------------------------+----------------+
| ks       | tingiv kõneviis olevik 3. isik ainsus aktiiv      | (ta) loeks     |
|          | jaatav kõne                                       |                |
+----------+---------------------------------------------------+----------------+
| ksid     | tingiv kõneviis olevik 2. isik ainsus aktiiv      | (sa) loeksid   |
|          | jaatav kõne                                       |                |
+----------+---------------------------------------------------+----------------+
| ksid     | tingiv kõneviis olevik 3. isik mitmus aktiiv      | (nad) loeksid  |
|          | jaatav kõne                                       |                |
+----------+---------------------------------------------------+----------------+
| ksime    | tingiv kõneviis olevik 1. isik mitmus aktiiv      | (me) loeksime  |
|          | jaatav kõne                                       |                |
+----------+---------------------------------------------------+----------------+
| ksin     | tingiv kõneviis olevik 1. isik ainsus aktiiv      | (ma) loeksin   |
|          | jaatav kõne                                       |                |
+----------+---------------------------------------------------+----------------+
| ksite    | tingiv kõneviis olevik 2. isik mitmus aktiiv      | (te) loeksite  |
|          | jaatav kõne                                       |                |
+----------+---------------------------------------------------+----------------+
| ma       | supiin aktiiv jaatav kõne sisseütlev              | lugema         |
+----------+---------------------------------------------------+----------------+
| maks     | supiin aktiiv jaatav kõne saav                    | lugemaks       |
+----------+---------------------------------------------------+----------------+
| mas      | supiin aktiiv jaatav kõne seesütlev               | lugemas        |
+----------+---------------------------------------------------+----------------+
| mast     | supiin aktiiv jaatav kõne seestütlev              | lugemast       |
+----------+---------------------------------------------------+----------------+
| mata     | supiin aktiiv jaatav kõne ilmaütlev               | lugemata       |
+----------+---------------------------------------------------+----------------+
| me       | kindel kõneviis olevik 1. isik mitmus aktiiv      | loeme          |
|          | jaatav kõne                                       |                |
+----------+---------------------------------------------------+----------------+
| n        | kindel kõneviis olevik 1. isik ainsus aktiiv      | loen           |
|          | jaatav kõne                                       |                |
+----------+---------------------------------------------------+----------------+
| neg      | eitav kõne                                        | ei             |
+----------+---------------------------------------------------+----------------+
| neg ge   | käskiv kõneviis olevik 2. isik mitmus aktiiv      | ärge           |
|          | eitav kõne                                        |                |
+----------+---------------------------------------------------+----------------+
| neg gem  | käskiv kõneviis olevik 1. isik mitmus aktiiv      | ärgem          |
|          | eitav kõne                                        |                |
+----------+---------------------------------------------------+----------------+
| neg gu   | käskiv kõneviis olevik 3. isik mitmus aktiiv      | (nad) ärgu     |
|          | eitav kõne                                        |                |
+----------+---------------------------------------------------+----------------+
| neg gu   | käskiv kõneviis olevik 3. isik ainsus aktiiv      | (ta) ärgu      |
|          | eitav kõne                                        |                |
+----------+---------------------------------------------------+----------------+
| neg gu   | käskiv kõneviis olevik passiiv eitav kõne         | ärgu           |
+----------+---------------------------------------------------+----------------+
| neg ks   | tingiv kõneviis olevik 1. isik mitmus aktiiv      | (me) poleks    |
|          | eitav kõne                                        |                |
+----------+---------------------------------------------------+----------------+
| neg ks   | tingiv kõneviis olevik 1. isik ainsus aktiiv      | (ma) poleks    |
|          | eitav kõne                                        |                |
+----------+---------------------------------------------------+----------------+
| neg ks   | tingiv kõneviis olevik 2. isik mitmus aktiiv      | (te) poleks    |
|          | eitav kõne                                        |                |
+----------+---------------------------------------------------+----------------+
| neg ks   | tingiv kõneviis olevik 2. isik ainsus aktiiv      | (sa) poleks    |
|          | eitav kõne                                        |                |
+----------+---------------------------------------------------+----------------+
| neg ks   | tingiv kõneviis olevik 3. isik mitmus aktiiv      | (nad) poleks   |
|          | eitav kõne                                        |                |
+----------+---------------------------------------------------+----------------+
| neg ks   | tingiv kõneviis olevik 3. isik ainsus aktiiv      | (ta) poleks    |
|          | eitav kõne                                        |                |
+----------+---------------------------------------------------+----------------+
| neg me   | käskiv kõneviis olevik 1. isik mitmus aktiiv      | ärme           |
|          | eitav kõne                                        |                |
+----------+---------------------------------------------------+----------------+
| neg nud  | kindel kõneviis lihtminevik 1. isik mitmus aktiiv | (me) polnud    |
|          | eitav kõne                                        |                |
+----------+---------------------------------------------------+----------------+
| neg nud  | kindel kõneviis lihtminevik 1. isik ainsus aktiiv | (ma) polnud    |
|          | eitav kõne                                        |                |
+----------+---------------------------------------------------+----------------+
| neg nud  | kindel kõneviis lihtminevik 2. isik mitmus aktiiv | (te) polnud    |
|          | eitav kõne                                        |                |
+----------+---------------------------------------------------+----------------+
| neg nud  | kindel kõneviis lihtminevik 2. isik ainsus aktiiv | (sa) polnud    |
|          | eitav kõne                                        |                |
+----------+---------------------------------------------------+----------------+
| neg nud  | kindel kõneviis lihtminevik 3. isik mitmus aktiiv | (nad) polnud   |
|          | eitav kõne                                        |                |
+----------+---------------------------------------------------+----------------+
| neg nud  | kindel kõneviis lihtminevik 3. isik ainsus aktiiv | (ta) polnud    |
|          | eitav kõne                                        |                |
+----------+---------------------------------------------------+----------------+
| neg nuks | tingiv kõneviis minevik 1. isik mitmus aktiiv     | (me) polnuks   |
|          | eitav kõne                                        |                |
+----------+---------------------------------------------------+----------------+
| neg nuks | tingiv kõneviis minevik 1. isik ainsus aktiiv     | (ma) polnuks   |
|          | eitav kõne                                        |                |
+----------+---------------------------------------------------+----------------+
| neg nuks | tingiv kõneviis minevik 2. isik mitmus aktiiv     | (te) polnuks   |
|          | eitav kõne                                        |                |
+----------+---------------------------------------------------+----------------+
| neg nuks | tingiv kõneviis minevik 2. isik ainsus aktiiv     | (sa) polnuks   |
|          | eitav kõne                                        |                |
+----------+---------------------------------------------------+----------------+
| neg nuks | tingiv kõneviis minevik 3. isik mitmus aktiiv     | (nad) polnuks  |
|          | eitav kõne                                        |                |
+----------+---------------------------------------------------+----------------+
| neg nuks | tingiv kõneviis minevik 3. isik ainsus aktiiv     | (ta) polnuks   |
|          | eitav kõne                                        |                |
+----------+---------------------------------------------------+----------------+
| neg o    | käskiv kõneviis olevik 2. isik ainsus aktiiv      | ära            |
|          | eitav kõne                                        |                |
+----------+---------------------------------------------------+----------------+
| neg o    | kindel kõneviis olevik 1. isik mitmus aktiiv      | (me) pole      |
|          | eitav kõne                                        |                |
+----------+---------------------------------------------------+----------------+
| neg o    | kindel kõneviis olevik 1. isik ainsus aktiiv      | (ma) pole      |
|          | eitav kõne                                        |                |
+----------+---------------------------------------------------+----------------+
| neg o    | kindel kõneviis olevik 2. isik mitmus aktiiv      | (te) pole      |
|          | eitav kõne                                        |                |
+----------+---------------------------------------------------+----------------+
| neg o    | kindel kõneviis olevik 2. isik ainsus aktiiv      | (sa) pole      |
|          | eitav kõne                                        |                |
+----------+---------------------------------------------------+----------------+
| neg o    | kindel kõneviis olevik 3. isik mitmus aktiiv      | (nad) pole     |
|          | eitav kõne                                        |                |
+----------+---------------------------------------------------+----------------+
| neg o    | kindel kõneviis olevik 3. isik ainsus aktiiv      | (ta) pole      |
|          | eitav kõne                                        |                |
+----------+---------------------------------------------------+----------------+
| neg vat  | kaudne kõneviis olevik 1. isik mitmus aktiiv      | (me) polevat   |
|          | eitav kõne                                        |                |
+----------+---------------------------------------------------+----------------+
| neg vat  | kaudne kõneviis olevik 1. isik ainsus aktiiv      | (ma) polevat   |
|          | eitav kõne                                        |                |
+----------+---------------------------------------------------+----------------+
| neg tud  | kesksõna minevik passiiv eitav kõne               | poldud         |
+----------+---------------------------------------------------+----------------+
| neg vat  | kaudne kõneviis olevik 2. isik mitmus aktiiv      | (te) polevat   |
|          | eitav kõne                                        |                |
+----------+---------------------------------------------------+----------------+
| neg vat  | kaudne kõneviis olevik 2. isik ainsus aktiiv      | (sa) polevat   |
|          | eitav kõne                                        |                |
+----------+---------------------------------------------------+----------------+
| neg vat  | kaudne kõneviis olevik 3. isik mitmus aktiiv      | (nad) polevat  |
|          | eitav kõne                                        |                |
+----------+---------------------------------------------------+----------------+
| neg vat  | kaudne kõneviis olevik 3. isik ainsus aktiiv      | (ta) polevat   |
|          | eitav kõne                                        |                |
+----------+---------------------------------------------------+----------------+
| nud      | kesksõna minevik aktiiv jaatav kõne               | lugenud        |
+----------+---------------------------------------------------+----------------+
| nuks     | tingiv kõneviis minevik 1. isik mitmus aktiiv     | (me) lugenuks  |
|          | jaatav kõne                                       |                |
+----------+---------------------------------------------------+----------------+
| nuks     | tingiv kõneviis minevik 1. isik ainsus aktiiv     | (ma) lugenuks  |
|          | jaatav kõne                                       |                |
+----------+---------------------------------------------------+----------------+
| nuks     | tingiv kõneviis minevik 2. isik mitmus aktiiv     | (te) lugenuks  |
|          | jaatav kõne                                       |                |
+----------+---------------------------------------------------+----------------+
| nuks     | tingiv kõneviis minevik 2. isik ainsus aktiiv     | (sa) lugenuks  |
|          | jaatav kõne                                       |                |
+----------+---------------------------------------------------+----------------+
| nuks     | tingiv kõneviis minevik 3. isik mitmus aktiiv     | (nad) lugenuks |
|          | jaatav kõne                                       |                |
+----------+---------------------------------------------------+----------------+
| nuks     | tingiv kõneviis minevik 3. isik ainsus aktiiv     | (ta) lugenuks  |
|          | jaatav kõne                                       |                |
+----------+---------------------------------------------------+----------------+
| nuksid   | tingiv kõneviis minevik 2. isik ainsus aktiiv     | (sa)           |
|          | jaatav kõne                                       | lugenuksid     |
+----------+---------------------------------------------------+----------------+
| nuksid   | tingiv kõneviis minevik 3. isik mitmus aktiiv     | (nad)          |
|          | jaatav kõne                                       | lugenuksid     |
+----------+---------------------------------------------------+----------------+
| nuksime  | tingiv kõneviis minevik 1. isik mitmus aktiiv     | lugenuksime    |
|          | jaatav kõne                                       |                |
+----------+---------------------------------------------------+----------------+
| nuksin   | tingiv kõneviis minevik 1. isik ainsus aktiiv     | lugenuksin     |
|          | jaatav kõne                                       |                |
+----------+---------------------------------------------------+----------------+
| nuksite  | tingiv kõneviis minevik 2. isik mitmus aktiiv     | lugenuksite    |
|          | jaatav kõne                                       |                |
+----------+---------------------------------------------------+----------------+
| nuvat    | kaudne kõneviis minevik 1. isik mitmus aktiiv     | (me) lugenuvat |
|          | jaatav kõne                                       |                |
+----------+---------------------------------------------------+----------------+
| nuvat    | kaudne kõneviis minevik 1. isik ainsus aktiiv     | (ma) lugenuvat |
|          | jaatav kõne                                       |                |
+----------+---------------------------------------------------+----------------+
| nuvat    | kaudne kõneviis minevik 2. isik mitmus aktiiv     | (te) lugenuvat |
|          | jaatav kõne                                       |                |
+----------+---------------------------------------------------+----------------+
| nuvat    | kaudne kõneviis minevik 2. isik ainsus aktiiv     | (sa) lugenuvat |
|          | jaatav kõne                                       |                |
+----------+---------------------------------------------------+----------------+
| nuvat    | kaudne kõneviis minevik 3. isik mitmus aktiiv     | (nad)          |
|          | jaatav kõne                                       | lugenuvat      |
+----------+---------------------------------------------------+----------------+
| nuvat    | kaudne kõneviis minevik 3. isik ainsus aktiiv     | (ta) lugenuvat |
|          | jaatav kõne                                       |                |
+----------+---------------------------------------------------+----------------+
| o        | käskiv kõneviis olevik 2. isik ainsus aktiiv      | loe            |
|          | jaatav kõne                                       |                |
+----------+---------------------------------------------------+----------------+
| s        | kindel kõneviis lihtminevik 3. isik ainsus aktiiv | luges          |
|          | jaatav kõne                                       |                |
+----------+---------------------------------------------------+----------------+
| sid      | kindel kõneviis lihtminevik 2. isik ainsus aktiiv | (sa) lugesid   |
|          | jaatav kõne                                       |                |
+----------+---------------------------------------------------+----------------+
| sid      | kindel kõneviis lihtminevik 3. isik mitmus aktiiv | (nad) lugesid  |
|          | jaatav kõne                                       |                |
+----------+---------------------------------------------------+----------------+
| sime     | kindel kõneviis lihtminevik 1. isik mitmus aktiiv | lugesime       |
|          | jaatav kõne                                       |                |
+----------+---------------------------------------------------+----------------+
| sin      | kindel kõneviis lihtminevik 1. isik ainsus aktiiv | lugesin        |
|          | jaatav kõne                                       |                |
+----------+---------------------------------------------------+----------------+
| site     | kindel kõneviis lihtminevik 2. isik mitmus aktiiv | lugesite       |
|          | jaatav kõne                                       |                |
+----------+---------------------------------------------------+----------------+
| ta       | kindel kõneviis olevik passiiv eitav kõne         | loeta          |
+----------+---------------------------------------------------+----------------+
| tagu     | käskiv kõneviis olevik passiiv jaatav kõne        | loetagu        |
+----------+---------------------------------------------------+----------------+
| taks     | tingiv kõneviis olevik passiiv jaatav kõne        | loetaks        |
+----------+---------------------------------------------------+----------------+
| takse    | kindel kõneviis olevik passiiv jaatav kõne        | loetakse       |
+----------+---------------------------------------------------+----------------+
| tama     | supiin passiiv jaatav kõne                        | loetama        |
+----------+---------------------------------------------------+----------------+
| tav      | kesksõna olevik passiiv jaatav kõne               | loetav         |
+----------+---------------------------------------------------+----------------+
| tavat    | kaudne kõneviis olevik passiiv jaatav kõne        | loetavat       |
+----------+---------------------------------------------------+----------------+
| te       | kindel kõneviis olevik 2. isik mitmus aktiiv      | loete          |
|          | jaatav kõne                                       |                |
+----------+---------------------------------------------------+----------------+
| ti       | kindel kõneviis lihtminevik passiiv jaatav kõne   | loeti          |
+----------+---------------------------------------------------+----------------+
| tud      | kesksõna minevik passiiv jaatav kõne              | loetud         |
+----------+---------------------------------------------------+----------------+
| tuks     | tingiv kõneviis minevik passiiv jaatav kõne       | loetuks        |
+----------+---------------------------------------------------+----------------+
| tuvat    | kaudne kõneviis minevik passiiv jaatav kõne       | loetuvat       |
+----------+---------------------------------------------------+----------------+
| v        | kesksõna olevik aktiiv jaatav kõne                | lugev          |
+----------+---------------------------------------------------+----------------+
| vad      | kindel kõneviis olevik 3. isik mitmus aktiiv      | loevad         |
|          | jaatav kõne                                       |                |
+----------+---------------------------------------------------+----------------+
| vat      | kaudne kõneviis olevik 1. isik mitmus aktiiv      | (me) lugevat   |
|          | jaatav kõne                                       |                |
+----------+---------------------------------------------------+----------------+
| vat      | kaudne kõneviis olevik 1. isik ainsus aktiiv      | (ma) lugevat   |
|          | jaatav kõne                                       |                |
+----------+---------------------------------------------------+----------------+
| vat      | kaudne kõneviis olevik 2. isik mitmus aktiiv      | (te) lugevat   |
|          | jaatav kõne                                       |                |
+----------+---------------------------------------------------+----------------+
| vat      | kaudne kõneviis olevik 2. isik ainsus aktiiv      | (sa) lugevat   |
|          | jaatav kõne                                       |                |
+----------+---------------------------------------------------+----------------+
| vat      | kaudne kõneviis olevik 3. isik mitmus aktiiv      | (nad) lugevat  |
|          | jaatav kõne                                       |                |
+----------+---------------------------------------------------+----------------+
| vat      | kaudne kõneviis olevik 3. isik ainsus aktiiv      | (ta) lugevat   |
|          | jaatav kõne                                       |                |
+----------+---------------------------------------------------+----------------+

Table: Noun form descriptions (GT)
----------------------------------

Form \|Description
------------------\|--------------------------------------------------
**number (arv)** \| Sg \|singular (ainsus) Pl \|plural (mitmus) **case
(kääne)** \| Nom \|nominative (nimetav) Gen \|genitive (omastav) Par
\|partitive (osastav) Ill \|illative (sisseütlev, sh ka lühike) Ine
\|inessive (seesütlev) Ela \|elative (seestütlev) All \|allative
(alaleütlev) Ade \|adessive (alalütlev) Abl \|ablative (alaltütlev) Tra
\|translative (saav) Trm \|terminative (rajav) Ess \|essive (olev) Abe
\|abessive (ilmaütlev) Com \|comitative (kaasaütlev)

Table: Verb form descriptions (GT)
----------------------------------

| Form \|Description
| --------------------------\|---------------------------------- **voice
  (tegumood)** \|
| Impers \| impersonal (umbisikuline) Pers \| personal (isikuline)
  **tense (aeg)** \| Prs \| present (olevik) Prt \| past, i.e. not
  present (minevik) \*\* mood (kõneviis)\*\* \| Ind \| indicative
  (kindel) Cond \| conditional (tingiv) Imprt \| imperative / jussive
  (käskiv / kasutatav ka möönvas tähenduses) Quot \| quotative (kaudne)
  \*\* arv (number)\*\* \| Sg \| singular (ainusus) Pl \| plural
  (mitmus) \*\* isik (person)\*\* \| 1 \| 1st person (1. isik) 2 \| 2nd
  person (2. isik) 3 \| 3rd person (3. isik) \*\* kõneliik
  (negation)\*\* \| Aff \| affirmative (jaatav kõne) Neg \| negative
  (eitav kõne) \*\* infinite forms (infiniitsed/käänduvad
  verbivormid)\*\* \| Sup \| supine / ma-infinitive (ma-tegevusnimi) Inf
  \| infinitive / da-infinitive (da-tegevusnimi) Ger \| gerund
  (des-vorm) Prc \| participle (kesksõna)

Table: Pronoun type descriptions (CG)
-------------------------------------

+-------------+---------------------------------------------------------+--------------+
| Tag         | Description                                             | Example      |
+=============+=========================================================+==============+
| pers ps1    | personaalpronoomen (isikuline asesõna) 1. isik          | mina         |
+-------------+---------------------------------------------------------+--------------+
| pers ps2    | personaalpronoomen (isikuline asesõna) 2. isik          | sina         |
+-------------+---------------------------------------------------------+--------------+
| pers ps2    | personaalpronoomen (isikuline asesõna) 3. isik          | tema         |
+-------------+---------------------------------------------------------+--------------+
| rec         | retsiprookpronoomen (vastastikune asesõna)              | teineteise   |
+-------------+---------------------------------------------------------+--------------+
| refl        | refleksiivpronoomen (enesekohane asesõna)               | enda         |
+-------------+---------------------------------------------------------+--------------+
| pos         | possessiivpronoomen (omastav asesõna)                   | oma          |
+-------------+---------------------------------------------------------+--------------+
| dem         | demonstratiivpronoomen (näitav asesõna)                 | see          |
+-------------+---------------------------------------------------------+--------------+
| inter rel   | interrogatiiv-relatiivpronoomen (küsiv-siduv asesõna)   | kes          |
+-------------+---------------------------------------------------------+--------------+
| det         | determinatiivpronoomen (määratlev asesõna)              | mõlemad      |
+-------------+---------------------------------------------------------+--------------+
| indef       | indefiniitpronoomen (umbmäärane asesõna)                | mingi        |
+-------------+---------------------------------------------------------+--------------+

Table: Phonetic markers
-----------------------

+---+------------------------------------------------------------------------+
| M | Description                                                            |
| a |                                                                        |
| r |                                                                        |
| k |                                                                        |
| e |                                                                        |
| r |                                                                        |
+===+========================================================================+
| < | silp on kolmandas vältes; asetseb vahetult silbi tuuma moodustava      |
|   | täishääliku ees                                                        |
+---+------------------------------------------------------------------------+
| ? | silp on rõhuline; asetseb vahetult silbi tuuma moodustava täishääliku  |
|   | ees (silbi rõhulisust märgitakse ainult sellisel juhul, kui rõhuline   |
|   | silp on midagi muud kui võiks ennustada, ja ennustamine käib           |
|   | järgmiselt: kui sõnas on kolmandas vältes silp, siis rõhk on sellel;   |
|   | muidu, kui sõnas on pika täishääliku või täishäälikuühendiga silp,     |
|   | siis rõhk on sellel; muidu on rõhk esimesel silbil)                    |
+---+------------------------------------------------------------------------+
| ] | eelmine häälik on palataliseeritud                                     |
+---+------------------------------------------------------------------------+
| ~ | n ja k ühendis hääldatakse n ja k selgelt eraldi, mitte ei sulandu     |
|   | kokku; kasutuses ainult sõnades soonkond ja tosinkond                  |
+---+------------------------------------------------------------------------+
